臺灣高等法院臺中分院刑事判決　　　　 96年度上訴字第325號
上　訴　人　臺灣彰化地方法院檢察署檢察官
被　　　告　丙○○
上列上訴人因被告違反電業法案件，不服臺灣彰化地方法院95年
度訴字第1715號中華民國95年12月13日第一審判決（起訴案號：
臺灣彰化地方法院檢察署95年度偵字第7936號），提起上訴，本
院判決如下：
    主  文
原判決撤銷。
丙○○以合組兩表加工使用之方法使其失效不準而竊電，處有期
徒刑伍月，如易科罰金，以新台幣壹仟元折算壹日。緩刑貳年。
    事  實
一、丙○○為圖減省電費支出，竟意圖為自己不法之所有，於民
    國95年1月中旬，將臺灣電力股份有限公司（下稱：臺電公
    司）設在彰化縣大城鄉○○段2252地號土地，電號00-0000-
    00及00-0000-00號之計量電表（瓦時計）之電線線路各拉1
    條合組於馬達負載側，用電時調整負載側之開關，以控制電
    流正常或均流向負載側，致使上開2只電表計量失效不準，
    以此方式接續竊電使用。嗣於95年7月8日上午6時許，在上
    址，經臺電公司彰化區營業處稽查員乙○○會同員警前往稽
    查時，當場查獲。
二、案經彰化縣警察局二林分局報請臺灣彰化地方法院檢察署檢
    察官偵查起訴。
    理  由
一、證據能力方面：
    依刑事訴訟法第159條之5規定「被告以外之人於審判外之陳
    述，雖不符前四條之規定，而經當事人於審判程序同意作為
    證據，法院審酌該言詞陳述或書面陳述作成時之情況，認為
    適當者，亦得為證據。當事人、代理人或辯護人於法院調查
    證據時，知有第159條第1項不得為證據之情形，而未於言詞
    辯論終結前聲明異議者，視為有前項之同意」，公訴人、被
    告於本院審理中迄未爭執本案證據資料之證據能力，因此本
    院為具有證據能力，合先敘明。
二、被告丙○○在本院審理中，對於上開犯罪事實，已經全部認
    罪。且前開電度表於95年7月8日上午6時許，在彰化縣大城
    鄉○○段2252地號土地，經臺電公司彰化區營業處稽查員乙
    ○○會同警方查獲，而上開電號00-0000- 00及00-0000-00
    號合組兩表加工使用，致使用上列用電器具時，電表計量失
    效不準等情，業據證人即臺電公司用電稽查員乙○○於警詢
    、偵查及原審審理中證述明確。復有臺灣電力公司用電實地
    調查書1紙、現場照片5張、追償電費計算單1紙、證人乙○
    ○於偵查中庭繪現場圖1紙、臺灣電力股份有限公司彰化區
    營業處95年9月22日函暨所附用電紀錄等件，附卷可稽（見
    95年度偵字第7936號卷第9、12至14、15、31、34至36頁）
    。證人乙○○於原審審理中證述：「（檢察官問：就本案你
    如何判斷被告故意以此方式使電表不能正常計量？）我到現
    場時，發現馬達還在走，電表沒有動，電表離他的開關約有
    50米以上，且2顆電表在不同位置，若只是故意要有電的話
    不會故意繞這麼長。若純粹要用電的話，僅須要接1組即可
    ，不需要2組，本件用2組電表電源供電，組成兩表線路加工
    的方式，使電表計量不準。（檢察官問：既然電表計量不準
    ，你們的追償電費如何計算？）度數是以電業法第73條追償
    1年，基準是當天去清查其用電設備為6馬力。‥‥（被告問
    ：馬力是否有到6馬力？）當天我們去有1顆5馬力，還有1顆
    1馬力的馬達。‥‥（審判長問：負載器是指何意？）應該
    是負載側，是接到馬達這邊就稱為負載側。（審判長問：這
    樣如何會使電表失準？）由1顆電表接線到馬達會造成電表
    不準，用此種方式接線就會造成完全不準，電到馬達時，馬
    達有在走，但電表不會動，無法計量。」等語（見原審卷第
    21頁），足認被告以將電號00-0000-00及00-0000-00號合組
    兩表加工使用之方式竊電之事實，本件事證明確，被告犯行
    ，堪以認定。
三、按刑法於94年2月2日修正公布，於95年7月1日施行，本件被
    告自95年1月中旬起竊電之行為，接續至修正刑法施行後之
    95年7月8日被查獲為止。而其竊電之行為並未中斷，應屬繼
    續犯，其犯罪終了之時間，既在刑法修正施行之後，即無行
    為後法律變更可言，應全部適用修正後刑法之規定論處，並
    無比較新舊法適用之問題。核被告丙○○所為，係犯電業法
    第106條第3款之竊電罪。而被告竊電犯行部分，雖係同時構
    成刑法第320條第1項之竊盜罪及電業法第106條第3款之竊電
    罪，惟兩罪間屬法條競合之關係，依特別法優先普通法之原
    則，應僅論以電業法第106條第3款之竊電罪。原審以被告罪
    證明確，予以論罪科刑，固非無見。惟原判決未察，誤予比
    較刑法新舊法之適用，即有未合。檢察官上訴指摘原判決不
    當，為有理由，應予撤銷改判。爰審酌被告素行尚佳，因貪
    圖一時小利，而致犯罪，其犯後已坦承犯行，並賠償台電公
    司之損害，態度尚佳等一切情狀，量處如主文第二項所示之
    刑，並諭知易科罰金之折算標準。末查被告未曾因故意犯罪
    受有期徒刑以上刑之宣告，有臺灣高等法院被告前案紀錄表
    在卷可稽，其經此次教訓，當知警惕守法，應無再犯之虞，
    本院認其所宣告之刑，以暫不執行為適當，依刑法第74條第
    1項第1款之規定，併予宣告緩刑二年，以啟自新。
據上論結，應依刑事訴訟法第369條第1項前段、第364條、第299
條第1項前段，電業法第106條第3款，刑法第11條前段、第41條
第1項前段、第74條第1項第1款，判決如主文。
本案經檢察官甲○到庭執行職務。
中　　華　　民　　國　　96　　年　　3 　　月　　20　　日
            刑事第十一庭  審判長法　官  陳  朱  貴
                                法　官  胡  文  傑
                                法　官  郭  同  奇
上列正本證明與原本無異。
如不服本判決應於收受送達後十日內向本院提出上訴狀，其未敘
述上訴之理由者並得於提起上訴後十日內向本院補提理由書（均
須按他造當事人之人數附繕本）。
                                書記官  康  孝  慈
中　　華　　民　　國　　96　　年　 　3　　月　　21　　日
附錄論罪科刑法條
電業法第106條
有左列行為之一者為竊電，處5年以下有期徒刑、拘役或5百元以
下罰金：
一  未經電業供電，而在其供電線路上私接電線者。
二  繞越電度表或其他計電器，損壞或改動表外之線路者。
三  損壞或改變電度表、無效電力計、其他計電器之構造，或以
    其他方法使其失效不準者。
四  在電價較低之線路上，私接電價較高之電器者。
五  包燈用戶，在原定電燈盞數及瓦特數以外，私自增加盞數或
    瓦特數者。
六  電力用戶，在原申請馬力數、瓩數或仟伏安數以外，私自增
    加馬力數瓩數或仟伏安數者。
